臺灣臺北地方法院刑事判決　　　　　　 94年度交易字第133號
公　訴　人　臺灣臺北地方法院檢察署檢察官
被　　　告　乙○○
上列被告因過失傷害案件，經檢察官提起公訴（94年度調偵字第
144號），因被告於準備程序中對被訴事實為有罪之陳述，合議
庭裁定由受命法官獨任進行簡式審判程序，本院判決如下：
    主  文
乙○○因過失傷害人，處拘役伍拾日，如易科罰金以佰元折算
壹日。
    事  實
一、乙○○於民國93年7月16日晚上10時30分許，騎乘車號ＡＺ
    Ｐ－七九Ｏ號重機車，在台北市○○區○○路三段承德橋上
    由北往南方向行駛，原應注意機車行進中駕駛人應注意車前
    狀況，隨時採取必要安全措施，且在同一車道行駛時應與前
    車間保持隨時可以煞停之安全距離，又當時天氣良好，夜間
    照明充足，並無不能注意之情事，竟疏於注意，且跟車太近
    未與前車保持安全距離，即在該橋上第三支燈桿處，擦撞同
    向前方由甲○○所騎乘之腳踏車，致甲○○倒地受有多處肢
    體擦挫傷、左臀鈍傷、左手肘鈍傷、左手肘挫傷血腫、左大
    腿瘀血、左小腿開放性傷口併感染之傷害。乙○○在肇事後
    ，於未被有偵察犯罪職權之機關或公務員發覺前，即留在現
    場向據報到場處理之臺北市政府警察局士林分局士林交通分
    隊警員坦承為肇事者而自首接受裁判。
二、案經甲○○訴由台北市政府警察局士林分局訴請台灣台北地
    方法院檢察署檢察官偵查起訴。
    理  由
一、右揭犯罪事實，業據被告乙○○於警訊、偵查、本院庭訊時
    坦認：其當時跟在一部機車後面，前面車很多，可能因為跟
    車反應慢，所以才會撞到甲○○，其承認行車確實有疏失等
    語（見94年度偵字第397號卷第3至6頁、第41頁、本院94年6
    月7日訊問筆錄），核與告訴人甲○○指稱：其當時騎腳踏
    車在承德橋上，突然在第三支燈桿附近遭被告由後方騎重型
    機車撞及，造成如診斷證明書所示多處肢體擦挫傷等之傷害
    等語（見上開偵查卷第7至10頁、第16至18頁），復有新光
    醫院93年7月17日乙種診斷證明書、萬芳醫院93年8月16日甲
    種診斷證明書、台北市立中醫醫院93年8月27日診斷證明書
    各1紙（見上開偵查卷第20至22頁）、道路交通事故現場圖
    、交通事故補充資料表、交通事故談話紀錄表、交通事故調
    查報告表、現場照片（見上開偵查卷第23至31頁）、台北市
    車輛行車事故委員會鑑定意見書1紙（見上開偵查卷第34 頁
    ）在卷可按，被告出於任意性之自白與事實相符應堪採信。
    又按「汽車行駛時，駕駛人應注意車前狀況及兩車併行之間
    隔，並隨時採取必要之安全措施。」、「汽車在同一車道行
    駛時，除擬超越前車外，後車與前車之間應保持隨時可以煞
    停之距離」，道路交通安全規則第94條第3項、第1項分別定
    有明文，被告駕車自應注意上述規定，而本案事發當時天候
    晴、夜間照明充足、無缺陷、無障礙物、視距良好等情況，
    有前開臺北市政府警察局士林分局道路交通事故調查報告表
    (一)在卷可按，被告既無不能注意之情事，竟疏未注意，未
    與前車保持安全距離而擦撞告訴人，致告訴人受有上開如事
    實欄所載之傷害，被告對於本案事故之發生，自有過失，且
    其過失行為與告訴人所受傷害結果間顯具有相當因果關係。
    是以本案事證明確，被告犯行堪以認定，自應依法論科。
二、核被告所為，係犯刑法第284條第1項之過失傷害罪，又被告
    於肇事後留在現場，報案人或勤務中心轉來資料並未報名肇
    事人姓名，處理人員前往現場處理時，被告當場承認為肇事
    人等情，有道路交通事故肇事人自首情形紀錄表1紙附卷可
    證（見上開偵查卷第26頁），是警察接獲報案時，顯然不知
    何人為肇事者，甚為灼然，則被告之行為顯屬自首，應依刑
    法第62條前段之規定減輕其刑。爰審酌被告因行車過失造成
    告訴人身體上之創傷、然肇事後即陪同被害人前往醫院治療
    、給付醫藥費並當場賠償新台幣2千元、且陪同被害人前往
    複診 (見本院94年6月17日審理筆錄)、犯後坦承犯行、庭訊
    態度良好，於本院審理時表明因經濟窘迫願在3萬5千元以內
    就告訴人所受之傷害為賠償，然因告訴人堅持最低需賠償8
    萬元，衡之告訴人所受之傷害，二人就賠償金額認知差距非
    小，雖未與告訴人達成民事和解，此尚難認被告無賠償之誠
    意，及本件事故之過失、告訴人所受之傷害程度等一切情狀
    ，量處如主文所示之刑，並諭知易科罰金之折算標準，以示
    懲儆。
據上論斷，應依刑事訴訟法第273條之1、第299條第1項前段，刑
法第284條第1項前段、第62條前段、第41條第1項前段、罰金罰
鍰提高標準條例第1條前段、第2條，判決如主文。
本案經檢察官林黛利到庭執行職務
中　　華　　民　　國　　94　　年　　6 　　月　　21　　日
　　　　　　　　　刑事第三庭    法　官　蔡如琪
以上正本證明與原本無異。
如不服本判決，應於判決送達後10日內，向本院提出上訴狀。
　　　　　　　　　　　　　　　　書記官　黃鈴容
中　　華　　民　　國　　94　　年　　6 　　月　　18　　日
附錄法條
中華民國刑法第284條
 (過失傷害罪)
因過失傷害人者，處六月以下有期徒刑、拘役或五百元以下罰金
，致重傷者，處一年以下有期徒刑、拘役或五百元以下罰金。
從事業務之人，因業務上之過失傷害人者，處一年以下有期徒刑
、拘役或一千元以下罰金，致重傷者，處三年以下有期徒刑、拘
役或二千元以下罰金。
